Shania Oktaviani Gunawan

🗣 Bogor, Jawa Barat, Indonesia 💌 gunawan10.shania26@gmail.com 🛘 085921452921 🛅 in/shania-oktaviani-g-754260261

SUMMARY

Lulusan Sarjana Teknologi Informasi dengan minat khusus di bidang Quality Assurance (QA) dan Software Testing. Memiliki pengalaman sebagai Frontend Developer dan System Analyst selama masa magang, yang telah mengembangkan kemampuan berpikir kritis, analisis sistem, serta pemahaman teknis dalam pengembangan perangkat lunak. Kemampuan komunikasi yang baik dan tanggung jawab terhadap pekerjaan melengkapi keterampilan saya, mempersiapkan saya untuk bekerja sama dengan tim. Berkomitmen untuk membantu meningkatkan kualitas perangkat lunak melalui proses pengujian yang efisien dan terstruktur.

EXPERIENCE

Data Analyst

IT IBI Kesatuan

March 2023 - September 2024, Bogor, Indonesia

- · Mengumpulkan dan menganalisis data dari berbagai sumber untuk mendukung pembuatan dokumen System Design Document (SDD).
- · Berkolaborasi dengan tim pengembang untuk memahami kebutuhan sistem.
- · Memastikan dokumen SDD mencakup semua spesifikasi teknis yang diperlukan untuk pengembangan dan implementasi sistem..

QA/ Tester

Komiqus

October 2023 - August 2024, Bogor, Indonesia

- · Melakukan pengujian keamanan (vulnerability testing) menggunakan OWASP ZAP untuk mengidentifikasi, menganalisis, dan melaporkan potensi kerentanan pada website.
- · Menguji API menggunakan Postman untuk memastikan integrasi backend berjalan sesuai spesifikasi fungsional.
- · Menyusun dan menjalankan test case berdasarkan kebutuhan proyek serta mendokumentasikan hasil pengujian secara detail..

Frontend Developer

IT IBI Kesatuan

March 2023 - September 2023, Bogor, Indonesia

- · Mengimplementasikan desain UI/UX menjadi halaman website interaktif menggunakan HTML, CSS, dan JavaScript dengan framework Vue js.
- · Berkolaborasi dengan tim untuk memastikan desain antarmuka memenuhi kebutuhan fungsional dan estetika sistem informasi akademik.
- · Menyelesaikan tugas pengembangan halaman sesuai dengan timeline yang telah ditentukan..

Asisten Dosen

Institut Bisnis dan Informatika Kesatuan

March 2023 - March 2024, Bogor

- · Menjadi asisten lab mata kuliah Algoritma dan Struktur Data (2023) dan Desain dan Analisis Algoritma (2024).
- · Membantu dosen dalam mempersiapkan materi perkuliahan, tugas, dan ujian.
- · Membimbing mahasiswa dalam memahami konsep dasar algoritma, struktur data, dan teknik desain algoritma menggunakan C++.
- · Menyusun dan mengoreksi tugas atau proyek mahasiswa terkait implementasi algoritma dan struktur data.

EDUCATION

Bachelor of Information Technology

Institut Bisnis dan Informatika Kesatuan • Bogor • Sep 2020 - • 3.68/4.00

· Skripsi: Pengujian Keamanan Aplikasi Berbasis Web Menggunakan OWASP Framework.

SKILLS

Katalon, Postman, OWASP ZAP, MySQL, HTML, CSS, Bootstrap, React JS, Microsof Excel, Microsoft Word

Komunikasi yang baik, kolaborasi tim, pekerja keras dan manajemen waktu yang baik

Testing Fundamentals, Test Case Design, Analyst Data, Bug Reporting